臺灣高雄地方法院刑事判決　　　　　　　96年度訴字第5318號
公　訴　人　臺灣高雄地方法院檢察署檢察官
被　　　告　甲○○
上列被告因違反毒品危害防制條例案件，經檢察官提起公訴（96
年度毒偵字第9762、9939號），本院合議庭裁定由受命法官獨任
進行簡式審判程序，茲判決如下：
    主  文
甲○○施用第一級毒品，累犯，處有期徒刑拾月；扣案之第一級
毒品海洛因壹包（不含包裝袋，驗後淨重零點壹捌捌公克），沒
收銷燬；扣案盛裝上開海洛因之包裝袋壹只，沒收。又施用第一
級毒品，累犯，處有期徒刑拾月。應執行有期徒刑壹年陸月；扣
案之第一級毒品海洛因壹包（不含包裝袋，驗後淨重零點壹捌捌
公克），沒收銷燬；扣案盛裝上開海洛因之包裝袋壹只，沒收。
    事  實
一、甲○○前因施用毒品案件，經本院以93年度毒聲字第894 號
    裁定送勒戒所觀察、勒戒，因認無繼續施用毒品之傾向，嗣
    於民國93年7 月7 日觀察、勒戒執行完畢釋放，並經臺灣高
    雄地方法院檢察署檢察官於同日以93年度毒偵緝字第357 號
    為不起訴處分確定。又前因施用毒品案件，經本院以94年度
    訴字第1637號判決判處有期徒刑1 年確定，復因竊盜案件，
    經本院以94年度易字第1655號判決判處有期徒刑8 月確定，
    再因詐欺案件，經本院以95年度簡字第6056號判決判處有期
    徒刑4 月確定，上開案件並經本院以96年度聲減字第782 號
    裁定於減刑後定其應執行刑為有期徒刑1 年，甫於96年7 月
    16日執行完畢。詎其仍不知戒絕毒癮，明知海洛因經公告列
    為毒品危害防制條例第2 條第2 項第1 款之第一級毒品，不
    得非法持有、施用，復基於施用第一級毒品海洛因之犯意，
    於前揭觀察、勒戒執行完畢釋放後5 年內之96年10月10日上
    午10時15分許回溯24小時內之某一時間（不含公權力拘束期
    間）及同年月14日某時許，在其位於高雄市○○區○○路33
    號住處內，以將海洛因摻入香煙內吸食之方式，分別施用第
    一級毒品海洛因1 次。嗣先於96年10月9 日晚上9 時10分許
    ，因形跡可疑而為警在其前揭住處前盤查查獲，並當場扣得
    第一級毒品海洛因1 包（如不含包裝袋，驗後淨重0.188 公
    克），復於同年月16日中午12時50分許，再因形跡可疑而為
    警在高雄市鼓山區○○○路之「九如公園」女殘障廁所內盤
    查查獲，繼經警先後採集其尿液送驗後，始查知上情。
二、案經高雄市政府警察局鼓山分局報請臺灣高雄地方法院檢察
    署檢察官偵查起訴。
    理  由
一、按本件被告甲○○所犯係死刑、無期徒刑、最輕本刑為3 年
    以上有期徒刑以外之罪，其於準備程序就前揭被訴事實為有
    罪之陳述，經受命法官告知簡式審判程序之旨，並聽取其與
    公訴人之意見後，本院認無不得或不宜改依簡式審判程序進
    行之處，爰依刑事訴訟法第273 條之1 第1 項、第284 條之
    1 規定，裁定本件由受命法官獨任進行簡式審判程序，合先
    敘明。
二、訊據被告甲○○對於在上揭時、地，以上述方式分別施用第
    一級毒品海洛因1 次之事實均坦承不諱（本院卷第30、40、
    41 頁參照），且查：
    (一)被告為警查獲後，分別於96年10月10日上午10時15分許及
      同年月16日下午2 時55分許所採集之尿液，經送驗結果，
      均呈嗎啡陽性反應，有高雄市立凱旋醫院96年10月22日報
      告編號A00000000 號濫用藥物尿液檢驗報告暨查獲毒品案
      件嫌疑人尿液代碼姓名對照表、同年11月1 日報告編號A0
      0000000 號濫用藥物尿液檢驗報告暨查獲毒品案件嫌疑人
      尿液代碼姓名對照表各1 份在卷可稽（96年度毒偵字第97
      62號卷第8 、9 頁、96年度毒偵字第9939號卷所附警卷第
      11、12頁參照）。而扣案疑似海洛因之白色粉末1 包，同
      經送請高雄市立凱旋醫院鑑定結果，確認含海洛因成分（
      如不含包裝袋，驗後淨重0.188 公克），亦有該院96年12
      月21日高市凱醫驗字第5772號濫用藥物成品檢驗鑑定書1
      紙在卷可據（本院卷第25頁參照）。此外，復有扣押筆錄
      暨扣押物品目錄表1 份（96年度毒偵字第9762號卷所附警
      卷第14至16、18頁參照）及扣案毒品照片1 幀（同上卷第
      30頁參照）附卷足資佐證。是被告前揭自白與事實相符，
      應堪採為被告有罪之證據，則被告施用第一級毒品海洛因
      之犯行，均堪以認定。
    (二)又被告前因施用毒品案件，經本院以93年度毒聲字第894
      號裁定送勒戒所觀察、勒戒，因認無繼續施用毒品之傾向
      ，嗣於93年7 月7 日觀察、勒戒執行完畢釋放，並經臺灣
      高雄地方法院檢察署檢察官於同日以93年度毒偵緝字第35
      7 號為不起訴處分確定之事實，有本院被告院內索引卡紀
      錄表、臺灣高等法院被告前案紀錄表各1 份在卷足參，其
      於前案觀察、勒戒執行完畢釋放後，5 年內再犯本件施用
      毒品罪之事實，是本案事證明確，應予依法論罪科刑。
三、查海洛因係毒品危害防制條例第2 條第2 項所稱之第一級毒
    品，不得非法持有、施用。核被告所為，均係犯毒品危害防
    制條例第10條第1 項之施用第一級毒品罪。其施用第一級毒
    品前，持有海洛因之低度行為，均應為施用之高度行為所吸
    收，均不另論罪。被告所犯上開二罪，犯意各別，行為互殊
    ，應予分論併罰。查被告前因施用毒品案件，經本院以94年
    度訴字第1637號判決判處有期徒刑1 年確定，復因竊盜案件
    ，經本院以94年度易字第1655號判決判處有期徒刑8 月確定
    ，再因詐欺案件，經本院以95年度簡字第6056號判決判處有
    期徒刑4 月確定，上開案件並經本院以96年度聲減字第782
    號裁定於減刑後定其應執行刑為有期徒刑1 年，甫於96年7
    月16日執行完畢之事實，有本院被告院內索引卡紀錄表、臺
    灣高等法院被告前案紀錄表各1 份附卷可參，其受有期徒刑
    之執行完畢，5 年以內故意再犯本件有期徒刑以上之罪，均
    為累犯，應分別依刑法第47條第1 項規定加重其刑。爰審酌
    被告前因施用毒品案件經觀察、勒戒執行完畢釋放後，復因
    施用毒品案件經本院判刑確定，有前揭臺灣高等法院被告前
    案紀錄表1 份附卷可查，竟仍未能徹底戒絕毒品，再犯本件
    施用毒品罪，顯見其尚無戒毒悔改之意，惟念其施用毒品之
    次數、施用毒品乃自戕一己之身體健康，尚未對他人造成危
    害，且犯後已坦承犯行，態度良好等一切情狀，分別量處如
    主文所示之刑，並定其應執行刑，以資懲戒。至扣案之毒品
    海洛因1 包（不含包裝袋，驗後淨重0.188 公克），係屬第
    一級毒品，應依毒品危害防制條例第18條第1 項前段規定，
    宣告沒收銷燬。又盛裝上開海洛因之空包裝袋1 只，因已經
    法務部調查局就之與盛裝之第一級毒品海洛因分別鑑析其重
    量，應可視為與第一級毒品分離之物，然該包裝袋，係被告
    所有且為其施用毒品時用以保存且便於攜帶毒品之用，應認
    係供其犯本件施用毒品罪所用，爰依刑法第38條第1 項第2
    款之規定，併予宣告沒收。
據上論斷，應依刑事訴訟法第273 之1 第1 項、第284 條之1 、
第299 條第1 項前段，毒品危害防制條例第10條第1 項、第18條
第1 項前段，刑法第11條前段、第47條第1 項、第38條第1 項第
2 款、第51條第5 款，判決如主文。
本案經檢察官李佳韻到庭執行職務。
中　　華　　民　　國　　96　　年　　12　　月　　31　  日
                    刑事第八庭  法　官　陳振嘉
以上正本證明與原本無異。
如不服本判決應於收受本判決後10日內向本院提出上訴書狀，並
應敘述具體理由，如未敘述上訴理由者，應於上訴期間屆滿後20
日內補提理由書狀於本院（均須按他造當事人之人數附繕本）「
切勿逕送上級法院」。
中　　華　　民　　國　　96　　年　　12　　月　　31　  日
 　　　　　　　　　　　　　　　 書記官  顏宗貝
附錄本案判決論罪科刑法條：
毒品危害防制條例第10條第1項
施用第一級毒品者，處6 月以上5 年以下有期徒刑。
